# 请教陈版，关于母子公司分立账务处理

提问人：hrrl2 时间：2022-05-16 10:56:44
请教陈版主，关于母子公司分立的问题：B公司为A公司全资子公司，现将B公司分立出去，由A公司所有股东按持股比例持有B公司股权，这种情况下A、B公司单体及A公司合并层面账务处理是怎么样的，A公司单体层面以及合并层面会产生亏损吗

回答人：chenyiwei
这种情况并不是一般意义上的分立，而是A将其原持有的子公司B的股权转让（或者无偿划转）给其各股东，转让或划转的股权比例通常与各股东持有A公司的股权比例一致。
无论如何处理，B自身只需进行实收资本的股东明细调整即可。
假设是无偿划转出去的，则对于A公司个别报表，按照被划出的长期股权投资账面价值依次冲减资本公积（资本溢价或股本溢价）、盈余公积、未分配利润；A公司合并报表则按照划出日B公司的账面净资产依次冲减资本公积（资本溢价或股本溢价）、盈余公积、未分配利润。

提问人：hrrl2 时间：2022-05-19 09:54:39
陈版主，再想请教一下如果这种情况股东账面长投是按照比例去分配给A、B公司吗

回答人：chenyiwei
是。

提问人：丁公子 166 时间：2022-09-22 17:08:48
陈老师，请教一下，A派生分立成A和B，在讨论分立方案的时候，B公司想要分到更多的现金，比如想分到 4000 万现金，但目前A公司只有 2000 万现金，差额 2000 万B公司希望挂为对分立前的A公司的债权。
想请教下，这种想法是否不违背相关准则、法规，在分立交割日进行账务处理时，B公司能否对原A公司挂 2000 万元的其他应收款，同时A公司对B公司挂 2000 万元的其他应付款？

回答人：chenyiwei
不仅仅要考虑存续的A有无能力支付该款项。更重要的是：这样导致新公司净资产虚增，也存在股东对新公司出资不实问题。